【裁判字號】    99,小上,46
【裁判日期】    990528
【裁判案由】    損害賠償
【裁判全文】
臺灣臺中地方法院民事裁定              99年度小上字第46號
上  訴  人  丙○○
送達代收人  乙○○
被上訴人    大安紫金城大樓管理委員會
法定代理人  甲○○
上列當事人間請求損害賠償事件，上訴人對於中華民國99年3月
26日本院臺中簡易庭99年度中小字第151號第一審小額民事判決
提起上訴，本院合議庭裁定如下：
    主    文
上訴駁回。
第二審訴訟費用新台幣壹仟伍佰元由上訴人負擔。
    理    由
一、按對於小額程序之第一審裁判之上訴，非以其違背法令為理
    由，不得為之。其上訴狀內應記載上訴理由，表明：(一)原
    判決所違背之法令及其具體內容。(二)依訴訟資料可認為原
    判決有違背法令之具體事實。民事訴訟法第436條之24第2項
    、第436條之25分別定有明文。又所謂判決有違背法令，乃
    指判決不適用法規或適用不當，為同法第468條所明定，此
    亦為小額事件之上訴程序所準用(參見民事訴訟法第436條之
    32第2項規定)。而以判決有不適用法規或適用不當為上訴理
    由時，其上訴狀或理由書應有具體之指摘，並揭示該法規之
    條項或內容，若係成文法以外之法則，應揭示該法則之旨趣
    ，倘為司法院解釋或最高法院之判例，則應揭示該判解之字
    號或其內容；如依民事訴訟法第469條所列第1款至第5款事
    由提起上訴時(第6款未準用，參照民事訴訟法第436條之32
    第2項規定)，其上訴狀或理由書應揭示合於該條款之事實，
    上訴理由狀如未依此項方法表明者，即難認為已對原判決之
    違背法令有具體之揭示，其上訴自難認為合法(參見最高法
    院民國(下同)71年台上字第314號判例意旨)。次按上訴不合
    法者，第二審法院應以裁定駁回之，為民事訴訟法第444條
    第1項前段所明定，且此於小額事件之上訴程序亦準用之(參
    見民事訴訟法第436條之32第2項規定)。
二、本件上訴人因不服本院臺中簡易庭99年度中小字第151號第
    一審小額民事判決提起上訴，依其上訴理由狀記載理由略以
    ：上訴人為被上訴人社區之區分所有權人，地下3樓編號354
    號停車位亦為上訴人所有，於95年初因地下室頂板消防管線
    及伸縮縫均漏水，致地板長期大量積水，被上訴人僅以圍堵
    方式抽水，但於95年2月20日及95年4月22日因抽水馬達故障
    ，當時無人看管，致上訴人停放在該停車位內之車輛先後2
    次泡水，共支出修車費新台幣(下同)61680元。原審判決引
    用民事訴訟法第277條前段規定作為審理主軸，惟上訴人曾
    於開庭時多次要求傳訊案發當時足以代表被上訴人，且2次
    勘驗現場之管理委員會龔姓總幹事、早班值班賴姓管理員及
    拖吊車司機員到庭作證，但原審法院均拒絕傳訊重要證人到
    庭作證，祇依被上訴人之抗辯而輕易作出判決，實在令人難
    以信服。並聲明：原判決廢棄，被上訴人應給付上訴人
    61680元等語。
三、經查：上訴意旨雖指摘原判決漏未依其聲請訊問重要證人，
    惟經本院詳閱原審歷次言詞辯論筆錄及兩造提出書狀，發現
    上訴人訴訟代理人乙○○於99年1月29日言詞辯論期日稱：
    「我請求傳訊之前的總幹事及職員到庭作證，但我只知道姓
    什麼，不知全名，但人是他們僱用的」等語(參見該日言詞
    辯論筆錄第2頁)，原審法院則諭知「被告訴代提出相關證人
    年籍並帶證人到庭，改訂99年3月12日上午10時30分續行言
    詞辯論」，嗣於99年3月12日言詞辯論期日，上訴人訴訟代
    理人乙○○則稱：「我沒有帶證人來」等語(參見該日言詞
    辯論筆錄第1頁)，亦未見上訴人訴訟代理人乙○○提出欲傳
    訊證人之姓名、地址等年籍資料供法院通知到庭作證，原審
    法院遂於該次言詞辯論期日提示卷內證據資料供兩造辯論後
    ，並宣示辯論終結及定期宣判，以上各情有原審卷宗可憑，
    則上訴人在原審既有意聲請調查證據訊問證人，自應陳報證
    人之姓名、地址等年籍資料供法院通知，或偕同證人到庭作
    證，否則法院如何依上訴人之聲請通知證人到庭作證？惟上
    訴人在原審並未陳報證人之姓名及地址，亦未依原審法院之
    指示自行偕同證人到庭，原審法院自無從依上訴人之聲請訊
    問證人，故原審法院未依上訴人聲請訊問證人，乃上訴人怠
    於盡其促進訴訟之協力義務所致，尚難認原審法院有何漏未
    調查證據(訊問證人)之違法可言。況上訴人在上訴理由狀固
    記載其欲聲請訊問之證人包括「被上訴人前龔姓總幹事、早
    班值班賴姓管理員及拖吊車司機員」云云，然該3位證人之
    姓名、地址等年籍資料各為何，上訴人仍未具狀陳報，即為
    不明，法院將如何通知該3位證人到庭作證？可見上訴人指
    摘各節，僅係就原審法院取捨證據、認定事實之職權行使指
    摘其為不當，並未具體表明原審判決係不適用何項法規、適
    用何項法規不當或有民事訴訟法第469條所列第1款至第5款
    之情形，尚難認對原審判決之如何違背法令已有具體之指摘
    ，依首揭法條規定及說明，上訴人之上訴即為不合法，應予
    駁回。
四、又本件為適用小額程序之事件，依民事訴訟法第436條之32
    第1項準用同法第436條之19第1項規定，第二審法院為訴訟
    費用之裁判時，應確定其訴訟費用額，而本件第二審訴訟費
    用額，審核卷附證物後確定為如主文第2項所示金額。
五、結論：本件上訴為不合法，依民事訴訟法第436條之32第1項
    、第444條第1項、第95條、第78條、第436條之19第1項，裁
    定如主文。
中    華    民    國    99    年     5    月    28    日
              民事第三庭    審判長法  官  許秀芬
                                  法  官  黃渙文
                                  法  官  林金灶
以上正本係照原本作成。
本件裁定不得抗告。
中    華    民    國    99    年     5    月    28    日
                                  書記官

司法院資訊處製作；財團法人民間司法改革基金會備份。
